最高法院刑事判決                                八十八年度台上字第二九二號
    上  訴  人  甲○○
    選任辯護人  黃建隆律師
    上  訴  人  乙○○
    選任辯護人  何春源律師
    上  訴  人  丁○○
                丙○○
右上訴人等因懲治走私條例案件，不服台灣高等法院中華民國八十七年六月十日第二
審判決（八十五年度上訴字第三五一七號，起訴案號：台灣基隆地方法院檢察署八十
四年度偵字第二五八三、二六三六、二九四一、三○四五、三一七五號），提起上訴
，本院判決如左：
    主  文
原判決關於甲○○、乙○○、丁○○部分撤銷，發回台灣高等法院。
其他上訴駁回。
    理  由
發回更審部分：
本件原判決撤銷第一審關於上訴人甲○○、丁○○部分不當之判決，仍處其等走私罪
刑，並維持第一審論處上訴人乙○○走私罪刑之判決，駁回其在第二審之上訴，固均
全非無見。惟查：(一)懲治走私條例第二條第一項之走私罪，對於私運進出口之管制物
品為何，授權行政機關公告決定，即所謂「空白刑法」，如所私運進出口之物品，不
在行為時行政機關公告管制範圍內，即不得以該罪相繩。原判決事實一所認定，上訴
人丁○○、甲○○等私運進口之德製「樂治寧」藥品，並不在行政院於民國七十九年
三月三十日公告實施之管制進出口物品，管制進口物品之列，除涉犯藥事法第八十二
條第一項之輸入禁藥罪外，並不構成走私罪刑，原判決仍依牽連犯規定，從較重之走
私罪處斷，適用法則不無可議。(二)有罪之科刑判決，須將認定之犯罪事實詳記於事實
欄，然後於理由內逐一說明其憑以認定之證據，使事實與理由兩相一致，方為合法。
原判決徒於理由內，認定上訴人等犯刑法第二百十六條、第二百十五條之罪，惟事實
欄內對於其等如何為業務人，究登載不實何種業務上文書，如何足生損害於公眾或何
人，均付闕如，事實欠明，本院自無從為法律上之判斷。此部分上訴意旨指摘原判決
不當，非無理由，應認有有發回更審之原因。
上訴駁回部分：
按刑事訴訟法第三百七十七條規定，上訴於第三審法院，非以判決違背法令為理由，
不得為之。是提起第三審上訴，應以原判決違背法令為理由，係屬法定要件。如果上
訴理由狀並未依據卷內訴訟資料，具體指摘原判決不適用何種法則或如何適用不當，
或所指摘原判決違法情事，顯與法律規定得為第三審上訴理由之違法情形，不相適合
時，均應認其上訴為違背法律上之程式，予以駁回。本件上訴人丙○○上訴意旨僅稱
：原判決所認定之事實經過，與實際發生者不符云云。並未依據卷內訴訟資料，為具
體之指摘，其上訴自屬違背法律上之程式，應予駁回。
據上論結，應依刑事訴訟法第三百九十五條前段、第三百九十七條、第四百零一條，
判決如主文。
中      華      民      國    八十八    年      一      月    二十一    日
                              最高法院刑事第八庭
                                  審判長法官  謝  家  鶴
                                        法官  洪  文  章
                                        法官  花  滿  堂
                                        法官  陳  世  淙
                                        法官  洪  佳  濱
      右正本證明與原本無異
                                              書  記  官
中      華      民      國    八十八    年      一      月    二十七    日
